【裁判字號】    89,訴,427
【裁判日期】    890829
【裁判案由】    毒品危害防制條例
【裁判全文】
臺灣臺南地方法院刑事判決                          八十九年度訴字第四二七號
    公  訴  人  臺灣台南地方法院檢察署檢察官
    被      告  甲○○
右列被告因毒品危害防制條例案件，經檢察官提起公訴（八十九年度偵字第三０一三
號），本院判決如左：
    主    文
甲○○轉讓第二級毒品，未遂，處有期徒刑陸月，扣案安非他命零點壹伍公克沒收銷
燬之，扣案包裝安非他命之塑膠袋壹只沒收。又未經許可無故持有刀械，處拘役貳拾
日，如易科罰金，以參佰元折算壹日，扣案蝴蝶刀壹支沒收。
    事    實
一、籃欽震與不詳姓名年籍綽號「阿仁」之成年男子約好在民國八十九年一月二十五
    日晚上七時五十五分許，在台南縣東山鄉鄉公所前，欲轉讓第二級毒品安非他命
    予「阿仁」，而於前揭約定之時、地，籃欽震正欲交付第二級毒品安非他命零點
    壹伍公克予「阿仁」之時，因警聞訊趕來，「阿仁」見警逃逸，致籃欽震轉讓安
    非他命予「阿仁」之行為未完成即為警當場查獲，並為警於甲○○身上扣得安非
    他命零點壹伍公克、包裝安非他命所用之塑膠袋壹只，隨後並在籃欽震位於台南
    縣東山鄉東山村二四八之一號家中查獲其未經許可無故持有之管制刀械蝴蝶刀壹
    支。
二、案經嘉義縣警察局布袋分局報請臺灣臺南地方法院檢察署檢察官偵查起訴。
    理    由
一、訊據被告甲○○固坦承未經許可無故持有管制刀械蝴蝶刀壹支之犯行，惟矢口否
    認有何轉讓第二級毒品安非他命未遂之犯行，辯稱並無意要轉讓安非他命予「阿
    仁」云云。經查，扣案可資佐證之被告所持有之蝴蝶刀，經鑑定確屬管制刀械，
    有嘉義縣警察局八十九年二月十五日嘉縣警保字第二三四一０號函在卷可憑。再
    查，右揭轉讓第二級毒品安非他命予「阿仁」未遂之犯行，業據被告於警訊及偵
    查中坦承不諱，而被告於本院審理時固辯稱「阿仁是約三十幾歲男子，那天電話
    中是說他要開車載我一起去買。他到時我跟他說，我沒地方買，當時因為下雨，
    他邀我一起出去，我不願意：：：安非他命當天我並沒有告訴阿仁我身上有，他
    要邀我一起出去買，我亦沒有同意，阿仁應不知道我身上有安非他命：：：」云
    云，惟亦坦承「：：：我本來有要給他之意思，但是看到他我就後悔了，因為我
    自己也要吸，所以始終沒有告訴阿仁我有安非他命」等語（均見本院八十九年五
    月二日審理筆錄），相互參諸被告前揭所供，被告如無轉讓之意並已與「阿仁」
    達成協議，何必攜帶安非他命出門至與「阿仁」約定見面之地點？且如係約定要
    一起去買安非他命，「阿仁」復已開車前來，豈有突然不去購買之理？何況，被
    告坦承「本來有要給他之意思」，顯見被告當日攜帶安非他命赴約，應確係欲轉
    讓安非他命予「阿仁」，只是「阿仁」見警察到場駕車離去，被告之轉讓安非他
    命行為始未完成而未遂。此外復有第二級毒品安非他命零點壹伍公克（經鑑定確
    為甲基安非他命，參卷附法務部調查局八十九年陸（一）字第八九０四一四四九
    號檢驗通知書）及包裝安非他命之塑膠袋壹只扣案可資佐證。是被告自白部分，
    核與事實相符，而其所辯，則係事後畏罪卸責之詞，不足採信。本件事證明確，
    被告犯行，洵堪認定。
二、核被告所為，係分犯毒品危害防制條例第八條第四項、第二項及槍砲彈藥刀械管
    制條例第十四條第三項之罪。被告轉讓第二級毒品安非他命前後持有第二級毒品
    安非他命之低度行為已為其轉讓之高度行為所吸收，不另論罪。又被告著手轉讓
    安非他命之行為而未交付，其行為止於未遂階段，應依刑法第二十六條前段減輕
    其刑。再被告所犯上開二罪間，犯意各別，罪名互異，應分論併罰。爰審酌被告
    犯罪之動機、目的、手段、犯罪後之態度等一切情狀，量處如主文所示之刑，拘
    役部分並諭知易科罰金之折算標準，以資懲儆。扣案安非他命零點壹伍公克為毒
    品，應依毒品危害防制條例第十八條第一項前段沒收銷燬之。另扣案蝴蝶刀壹支
    為違禁物；而扣案包裝安非他命之塑膠袋壹只，為被告所有供其轉讓安非他命犯
    罪所用之物，併均依法宣告沒收。
三、據上論結，應依刑事訴訟法第二百九十九條第一項前段，毒品危害防制條例第八
    條第四項、第二項、第十八條第一項前段，槍砲彈藥刀械管制條例第十四條第三
    項，刑法第十一條前段、第二十六條前段、第五十一條第十款、第四十一條、第
    三十八條第一項第一、二款，罰金罰鍰提高標準條例第二條，判決如主文。
中      華      民      國    八  十  九    年    八    月  二  十  九  日
                                    臺灣臺南地方法院刑事第一庭
                                        法  官  王  獻  楠
右正本證明與原本無異。
如不服本判決，應於判決送達後十日內，向本院提出上訴狀。
中      華      民      國    八  十  九    年    八    月  二  十  九  日
                                        書記官  陳  玉  果
附錄本案論罪科刑法條全文。
毒品危害防制條例第八條第二項、第四項：
  轉讓第二級毒品者，處六月以上五年以下有期徒刑，得併科新台幣七十萬元以下罰
  金。
  前三項之未遂犯罰之。
槍砲彈藥刀械管制條例第十四條第三項：
  未經許可，持有或意圖販賣而陳列刀械者，處一年以下有期徒刑、拘役或新臺幣五
  十萬元以下罰金。


司法院資訊處製作；財團法人民間司法改革基金會備份。
